# 请教陈老师，资本化和费用化的问题~

提问人：心海拂清风 时间：2014-10-23 21:03:32
1 建造项目或者固定资产的可行研究费，设计费用，法律咨询费是否计入待摊投资资本化，我觉得区分项目上马前和上马后，但是身边人的人貌似都资本化，有什么处理依据吗？我没找到~谢谢！ 2 好多案例涉及到前端手续费，法律费等问题，对这类问题考虑的原则是什么？因为准则有时候依据达到预定用途前发生的合理必要支出，这个原则不好判断，因为有些是间接相关的，有些是直接相关的~谢谢~
该贴已经同步到 心海拂清风的微博

回答人：chenyiwei
1 、考虑在这些费用发生时，该项目是否已经基本确定将投入建设。因此可行性研究费一般费用化。设计费一般资本化。 2 、判断资本化／费用化的最根本标准是基本准则中对资产定义和确认条件的规定，首要一点是在这些费用发生时需有证据表明很可能带来未来经济利益流入。无法证明这一点的，即使该支出与该项目直接相关，也只能在发生时费用化。在此基础上，再考虑是否属于直接增量支出，即假设不投入该项目就不会发生的支出。

提问人：槿思成 时间：2014-10-24 19:15:01
陈老师，询问一下？一家企业因为有一间厂房意外失火，支付修炼费用 10 多万元，那么这笔费用应该如何入账呀？ ①可以直接入当期损益吗？ ②根据老师说的“判断资本化／费用化的最根本标准是基本准则中对资产定义和确认条件的规定，首要一点是在这些费用发生时需有证据表明很可能带来未来经济利益流入。” ，这个修炼费用是很可能带来未来经济利益的流入（不修不能使用），是不是需要入待摊费用核算呀？我这样认为对吗？ ③税法上是不是需要做长期待摊费用，至少摊销 3 年？

回答人：chenyiwei
修理费用的目的是为了恢复该资产原有的产生经济利益流入的能力，而不是增加未来的经济利益流入，所以应当费用化处理。

提问人：槿思成 时间：2014-10-24 19:28:19
@chenyiwei 老师您可以解释一下，“需有证据表明很可能带来未来经济利益流入”，这边的证据一般是指什么样的证据，不是特别清晰，非常感谢！

回答人：chenyiwei
如相对应的交易很可能完成（手续费等交易费用）、预计能够取得资产并提升产量、降低成本、提高质量和售价等（如固定资产后续支出）。